【裁判字號】    95,裁,487
【裁判日期】    950309
【裁判案由】    營利事業所得稅
【裁判全文】
最  高  行  政  法  院  裁  定
                                     95年度裁字第00487號
上  訴  人  上線洗車設備股份有限公司
代  表  人  甲○○
被 上訴 人  財政部臺灣省中區國稅局
代  表  人  鄭宗典
上列當事人間因營利事業所得稅事件，上訴人對於中華民國93年
9月15日臺中高等行政法院92年度訴字第670號判決，提起上訴，
本院裁定如下：
    主  文
上訴駁回。
上訴審訴訟費用由上訴人負擔。
    理  由
一、按對於高等行政法院判決上訴，非以其違背法令為理由，不
    得為之，行政訴訟法第242條定有明文。是對於高等行政法
    院判決上訴，若未具體說明原判決違背何項法令、不適用法
    規或如何適用不當之具體情事，即非主張原判決違背法令以
    為上訴理由，其上訴不應准許。
二、本件上訴意旨略謂：被上訴人初查上訴人列報營業收入與課
    稅資料歸戶清單通報營業收入相差279,408元，因查無相關
    說明故逕予調整為營業收入，此部分於行政訴訟階段併利息
    支出及折舊費用等項目以書面向被上訴人說明，此收入差異
    部分雖經被上訴人同意減除，惟於將行政訴訟階段重核數與
    原核定數比較時卻漏未減除，致產生重核數6,691,005元較
    原核數6,580,999元高出110,006元之結果，而誤依不利益變
    更禁止原則維持原核定。將非屬收入項目誤認係屬收入項目
    ，顯已違反所得稅法課稅精神。另上訴人因為保存洗車部份
    之傳真出勤紀錄，被上訴人只可剔除洗車部門之加班費2,13
    9,562元。至於工務部門加班費726,364元及業務部門加班費
    744,749元因有保存員工簽認之加班紀錄，核與稅法相符，
    應予以認列，被上訴人卻誤將其剔除，顯有違誤云云。本院
    經查上開上訴意旨，上訴人於訴訟程序中以書面補充說明營
    業收入部份，均未於復查及訴願程序中爭執，核非本件訴訟
    範圍，應不予審究。另加班費部分被上訴人派員多次出庭應
    訊，惟上訴人均未能提示具體客觀之資料證明確有支付加班
    費之事實，致無從審酌相關營業成本，被上訴人乃按同業利
    潤標準核定所得額等情，原判決業已敘明其認定事實之依據
    及適用之法律。上訴人僅依自己所認知之法律見解，就原審
    取捨證據認定事實之職權行使指摘原判決不當，而非表明該
    判決所違背之法令及其具體內容，暨依訴訟資料合於該違背
    法令之具體事實，難認其已合法表明上訴理由。依首揭說明
    ，其上訴難認合法，應予駁回。
三、依行政訴訟法第249條第1項前段、第104條、民事訴訟法第
    95條、第78條，裁定如主文。
中    華    民    國    95    年    3     月    9     日
                  第五庭審判長法  官  蔡  進  田
                              法  官  黃  合  文
                              法  官  吳  明  鴻
                              法  官  林  茂  權
                              法  官  鄭  小  康
以  上  正  本  證  明  與  原  本  無  異
中    華    民    國    95    年    3     月    10    日
                              書記官  蘇  金  全


司法院資訊處製作；財團法人民間司法改革基金會備份。
